臺灣宜蘭地方法院刑事判決　　　　　　　100年度易字第236號
公　訴　人　臺灣宜蘭地方法院檢察署檢察官
被　　　告　莊金德
上列被告因毒品危害防制條例案件，經檢察官提起公訴（100年
度毒偵字第59號），被告就被訴事實為有罪之陳述，經告知簡式
審判程序之旨，並聽取被告之意見後，本院裁定逕依簡式審判程
序判決如下：
    主  文
莊金德施用第二級毒品，累犯，處有期徒刑捌月。
    犯 罪 事 實
一、莊金德前曾於民國90年間因施用毒品案件，經送本院以89年
    度毒聲字第1092號裁定送觀察、勒戒後，認無繼續施用毒品
    之傾向，於90年2月6日釋放出所，並經臺灣宜蘭地方法院檢
    察署檢察官以90年度毒偵緝字第31號、90年度毒偵字第277
    號案件為不起訴處分確定；再於90年間因施用毒品案件，經
    本院以90年度毒聲字第735號裁定送強制戒治，於91年9月24
    日經本院91年度毒聲字562號裁定停止戒治付保護管束，於9
    2年2月3日保護管束期滿強制戒治執行完畢，並由臺灣宜蘭
    地方法院以90年度訴字第390號判決判處有期徒刑7月及4月
    ，應執行有期徒刑10月確定；另於90年間因違反槍砲彈藥刀
    械管制條例案件，經臺灣高等法院以90年度上訴字第1609號
    判處應執行有期徒刑3年6月，併科新臺幣5萬元確定，經與
    前揭應執行期徒刑10月合併定應執行刑為有期徒刑4年，併
    科新臺幣5萬元確定(本院92年度聲字第145號)，於93年12月
    3日假釋付保護管束，於95年9月26日保護管束期滿執行完畢
    ；復因施用毒品案件，經臺灣宜蘭地方法院以96年度宜簡字
    第56號判決判處有期徒刑6月確定，經減刑為3月，於96年12
    月9日縮刑期滿執行完畢；又因施用毒品案件，經臺灣高等
    法院以96年度上易字第2954號判決判處有期徒刑5月確定及
    經臺灣宜蘭地方法院以96年度易字第565號判決判處有期徒
    刑7月確定，並經臺灣高等法院97年度聲字第647定應執行刑
    為有期徒刑10月；再因施用毒品案件，由臺灣宜蘭地方法院
    以97年度易字第122號判決判處有期徒刑5月，經提起上訴，
    由臺灣高等法院以97年度上易字第2627號駁回上訴確定。另
    因施用毒品案件，經臺灣宜蘭地方法院以97年易字第457號
    判決判處有期徒刑8月確定。上開二案並經臺灣高等法院97
    年度聲字第4027號定應執行有期徒刑11月。上開各罪經接續
    執行，於99年2月23日縮刑期滿執行完畢。詎仍不知悔改，
    復基於施用第2級毒品甲基安非他命之犯意，於99年11月15
    日上午某時，在宜蘭縣礁溪鄉○○路42之16號住處，以將甲
    基安非他命放置於玻璃球內用火燒烤再吸食煙霧之方式，施
    用第2級毒品甲基安非他命1次，嗣為警於99年11月15日下午
    5時20分許，在宜蘭縣宜蘭市○○路○段166巷旁盤查查獲，
    經警採尿送驗，結果檢出安非他命類陽性反應，始查悉上情
    。
二、案經宜蘭縣政府警察局宜蘭分局報告臺灣宜蘭地方法院檢察
    署檢察官偵查起訴。
    理  由
一、上揭犯罪事實，業據被告莊金德於本院審理中坦承不諱，且
    被告於警查獲後經採集其送驗結果，確係呈第2級甲基安非
    他命類陽性反應等情，亦有慈濟大學濫用藥物檢驗中心檢驗
    總表及毒品犯罪嫌疑人尿液採驗作業管制紀錄表各1份在卷
    可參，足證被告自白顯與事實相符。又被告前曾於90年間因
    施用毒品案件，經送本院以89年度毒聲字第1092號裁定送觀
    察、勒戒後，認無繼續施用毒品之傾向，於90年2月6日釋放
    出所，並經臺灣宜蘭地方法院檢察署檢察官以90年度毒偵緝
    字第31號、90年度毒偵字第277號案件為不起訴處分確定；
    再於90年間因施用毒品案件，經本院以90年度毒聲字第735
    號裁定送強制戒治，於91年9月24日經本院91年度毒聲字562
    號裁定停止戒治付保護管束，於92年2月3日保護管束期滿強
    制戒治執行完畢，並由臺灣宜蘭地方法院以90年度訴字第39
    0號判決判處有期徒刑7月及4月，應執行有期徒刑10月確定
    ；另於90年間因違反槍砲彈藥刀械管制條例案件，經臺灣高
    等法院以90年度上訴字第1609號判處應執行有期徒刑3年6月
    ，併科新臺幣5萬元確定，經與前揭應執行期徒刑10月合併
    定應執行刑為有期徒刑4年，併科新臺幣5萬元確定(本院92
    年度聲字第145號)，於93年12月3日假釋付保護管束，於95
    年9月26日保護管束期滿執行完畢；復因施用毒品案件，經
    臺灣宜蘭地方法院以96年度宜簡字第56號判決判處有期徒刑
    6月確定，經減刑為3月，於96年12月9日縮刑期滿執行完畢
    ；又因施用毒品案件，經臺灣高等法院以96年度上易字第29
    54號判決判處有期徒刑5月確定及經臺灣宜蘭地方法院以96
    年度易字第565號判決判處有期徒刑7月確定，並經臺灣高等
    法院97年度聲字第647定應執行刑為有期徒刑10月；再因施
    用毒品案件，由臺灣宜蘭地方法院以97年度易字第122號判
    決判處有期徒刑5月，經提起上訴，由臺灣高等法院以97年
    度上易字第2627號駁回上訴確定。另因施用毒品案件，經臺
    灣宜蘭地方法院以97年易字第457號判決判處有期徒刑8月確
    定，上開二案並經臺灣高等法院97年度聲字第4027號定應執
    行有期徒刑11月。上開各罪經接續執行，於99年2月23日縮
    刑期滿執行完畢。有台灣高等法院被告全國前案紀錄表附卷
    足憑，其於觀察、勒戒執行完畢釋放後，五年內再犯毒品危
    害防制條例第10條第2項之罪，堪予認定，應依法論科。
二、按甲基安非他命，屬毒品危害防制條例第2條第2項第2款所
    規定之第二級毒品。被告施用第二級毒品甲基安非他命，所
    為係犯毒品危害防制條例第10條第2項之施用第二級毒品罪
    。其持有第二級毒品之低度行為，為其施用之高度行為所吸
    收，不另論罪。查被告前於90間因施用毒品案件，經本院以
    臺灣宜蘭地方法院以90年度訴字第390號判決判處有期徒刑7
    月及4月，應執行有期徒刑10月確定；另於90年間因違反槍
    砲彈藥刀械管制條例案件，經臺灣高等法院以90年度上訴字
    第1609號判處應執行有期徒刑3年6月，併科新臺幣5萬元確
    定，經與前揭應執行期徒刑10月合併定應執行刑為有期徒刑
    4年，併科新臺幣5萬元確定(本院92年度聲字第145號)，於9
    3年12月3日假釋付保護管束，於95年9月26日保護管束期滿
    執行完畢；復因施用毒品案件，經臺灣宜蘭地方法院以96年
    度宜簡字第56號判決判處有期徒刑6月確定，經減刑為3月，
    於96年12月9日縮刑期滿執行完畢；又因施用毒品案件，經
    臺灣高等法院以96年度上易字第2954號判決判處有期徒刑5
    月確定及經臺灣宜蘭地方法院以96年度易字第565號判決判
    處有期徒刑7月確定，並經臺灣高等法院97年度聲字第647定
    應執行刑為有期徒刑10月；再因施用毒品案件，由臺灣宜蘭
    地方法院以97年度易字第122號判決判處有期徒刑5月，經提
    起上訴，由臺灣高等法院以97年度上易字第2627號駁回上訴
    確定。另因施用毒品案件，經臺灣宜蘭地方法院以97年易字
    第457號判決判處有期徒刑8月確定。上開二案並經臺灣高等
    法院97年度聲字第4027號定應執行有期徒刑11月。上開各罪
    經接續執行，於99年2月23日縮刑期滿執行完畢，有被告前
    揭台灣高等法院被告全國前案紀錄附卷足憑，其於受有期徒
    刑之執行完畢，五年內故意再犯有期徒刑以上之前開罪名，
    為累犯，應依刑法第47條第1項累犯之規定加重其刑。爰審
    酌被告之品行，施用第二級毒品之犯罪動機、目的、手段及
    其施用毒品戕害自己身心健康，對國家社會所生之危害，及
    其犯罪後態度尚稱良好，坦承施用毒品之犯行等一切情狀，
    量處如主文所示之刑。至被告用以施用甲基安非他命之玻璃
    球，並未扣案，且無證據證明確屬被告所有，爰不併予宣告
    沒收，併予敘明。
據上論斷，應依刑事訴訟法第273條之1第1項、第299條第1項前
段，毒品危害防制條例第10條第2項，刑法第11條前段、第47條
第1項，判決如主文。
本案經檢察官張立言到庭執行職務
中    華    民    國   100    年    5     月    2     日
                  刑事第三庭法  官  黃永勝
以上正本證明與原本無異。
如不服本判決應於收受本判決後10日內向本院提出上訴書狀，並
應敘述具體理由。若未敘述理由者，應於上訴期間屆滿後20日內
向本院補提理由書狀(均須按他造當事人之人數附繕本)。
                            書記官  劉晨輝
中    華    民    國   100    年    5     月    2     日
附錄本案論罪科刑法條全文：
毒品危害防制條例第10條第2項
施用第二級毒品者，處3年以下有期徒刑。